---
title: "SY19 - A18"
subtitle : "TP 6: Arbres de decision, methodes d’ensemble, bootstrap"
output: html_notebook
---

#Exercice 1
```{r}
spam <- read.table("Spam-20181129/spambase.dat")
spam$V58 <- factor(spam$V58) 
index <- sample(nrow(spam), 2*nrow(spam)/3)
train <- spam[index,]
test <- spam[-index,]
```

```{r}
library('tree')
tree <- tree(V58~., data = train, control = tree.control(nrow(train), minsize = 5, mindev = 0))
plot(tree)
```
On utilise control = tree.control pour forcer le developpement de l'arbre 
summary(tree) donne : 
  Nombre de feuilles = nb de noeud terminaux 
  Le nb de variable utilise 
  Deviance residuel (critere de purete) --> Critere de ginni ici 

Mieux vaut utiliser Rpart --> plus tard 

##Prediction
```{r}
predict <- predict(tree, newdata = test, type = 'class')
table(test$V58, predict)
1-mean(test$V58==predict)
```


##Validation par CV
```{r}
cv.tree <- cv.tree(tree)
plot(cv.tree)
cv.tree$size[which.min(cv.tree$dev)]
```

##Elagage
```{r}
prune.spam = prune.misclass(tree, best = 23)
plot(prune.spam)
text(prune.spam, pretty = 0)
```

##Prediction apres elaguage
```{r}
predict <- predict(prune.spam, newdata = test, type = 'class')
table(test$V58, predict)
1-mean(test$V58==predict)
```

##Bagging + foret aleatoire

Juste bagging 
```{r}
library(randomForest)
forest <- randomForest(V58~., data = train, mtry = 57)
predict <- predict(forest, newdata = test, type = 'response')
table(test$V58, predict)
1-mean(test$V58==predict)
```

```{r}
library(randomForest)
m <- c(3,4,5,6,7,8,9,10,11)
for (i in m){
  forest <- randomForest(V58~., data = train, mtry = m)
  predict <- predict(forest, newdata = test, type = 'response')
  table(test$V58, predict)
  print(1-mean(test$V58==predict))
}


```

#Exercice 2

```{r}
prostate <- read.table("Prostate-20181129/prostate.data")
```

```{r}
N <- 100
B <- 10000
p <- ncol(prostate)
M <- zeros(B,p+1)


for (m in 1:B){
  xi <- sample(1:nrow(prostate) ,N , replace = TRUE)
  x_train <- prostate[xi,]
  x_test <- prostate[-xi,]
  lm <- lm(lpsa~., data = x_train) 
  
  
}
```












